da: Sundhed og skønhed > Personlig pleje > Solarier: Oprejste solariebokse; Solariebaldakiner
sl-SI: Zdravje in lepota > Osebna nega > Solariji: Stoječi solariji; Nadstreški za porjavitev
tr: Sağlık ve Güzellik > Kişisel Bakım > Solaryum Yatakları: Ayakta Durulan Bronzlaşma Kabinleri; Bronzlaşma Örtüleri
lt-LT: Sveikata ir grožis > Asmeninė priežiūra > Soliariumai: Stovimos įdegimo kabinos; Įdegimo baldakimai
ro-RO: Sănătate și frumusețe > Îngrijire personală > Aparate de bronzat: Cabine de bronzat verticale; Baldachine pentru bronzat
ko: 건강/미용 > 개인 미용/위생 용품 > 태닝 베드: 스탠드업 태닝 부스; 태닝 캐노피
nb: Skjønnhet og helse > Personlig pleie > Solariumer: Stående solariumbåser; Solariumtak
hr-HR: Zdravlje i ljepota > Osobna njega > Solariji: Stojeće kabine za sunčanje; Solariji
pl: Zdrowie i uroda > Higiena osobista > Solaria: Stojące kabiny opalające; Baldachimy opalające
pt-BR: Saúde e beleza > Cuidados pessoais > Esteiras de bronzeamento: Cabines de bronzeamento vertical; Coberturas de bronzeamento
ru: Красота и здоровье > Личная гигиена и уход за собой > Горизонтальные солярии: Вертикальные солярии; Навесы для загара
nl: Gezondheid en persoonlijke verzorging > Persoonlijke verzorging > Zonnebanken: Sta-op zonnebankjes; Zonnebank canopies
es: Salud y belleza > Cuidado personal > Camas bronceadoras: Cabinas de bronceado verticales; Doseles de bronceado
de: Gesundheit & Schönheit > Körperpflege > Sonnenbänke: Steh-Sonnenbänke; Bräunungsdächer
ja: 美容・健康 > 衛生日用品 > 日焼けマシン: 立位式日焼けブース; タンニングキャノピー
zh-CN: 保健/美容/卫生/护理 > 个人护理 > 日光浴床: 立式美黑舱; 美黑篷
sk-SK: Zdravie a krása > Osobná starostlivosť > Soláriá: Stojace opaľovacie kabíny; Opaľovacie baldachýny
fi: Terveys ja kauneus > Henkilökohtainen hygienia > Rusketussängyt: Pystyrusketuskoppi; Rusketuskatokset
vi: Sức khỏe và sắc đẹp > Sản phẩm chăm sóc cá nhân > Giường tắm nắng: Buồng rám nắng đứng; Mái che rám nắng
it: Salute e bellezza > Cura della persona > Lettini abbronzanti: Cabine di abbronzatura verticali; Coperture di abbronzatura
cs: Zdraví a krása > Osobní péče > Solária: Stojaté solárium kabiny; Solární baldachýny
sv: Skönhet och hälsa > Personlig vård > Solariesängar: Stående solariebås; Solarietak
th: สุขภาพและความงาม > ผลิตภัณฑ์ดูแลส่วนบุคคล > ตู้อบผิวแทน: ตู้อบแทนนิ่งแบบยืน; เตียงอบแทนนิ่งแบบทรงโค้ง
el: Υγεία & ομορφιά > Προσωπική φροντίδα > Κρεβάτια μαυρίσματος: Όρθια σολάριουμ; Θόλοι μαυρίσματος
zh-TW: 保健與美容 > 個人保養 > 日曬床: 直立式曬黑機; 曬黑機頂棚
bg-BG: Здраве и красота > Лична грижа > Солариуми: Вертикални кабини за тен; Навеси за тен
hu: Egészség és szépség > Személyes gondoskodás > Szoláriumok: Álló szoláriumkabinok; Barnító tetők
pt-PT: Saúde e beleza > Cuidado pessoal > Camas de bronzeamento: Cabines de bronzeamento verticais; Coberturas de bronzeamento
fr: Santé et beauté > Hygiène personnelle > Bancs solaires: Cabines de bronzage vertical; Auvents de bronzage
en: Health & Beauty > Personal Care > Tanning Beds: Stand-Up Tanning Booths; Tanning Canopies